【裁判字號】    99,易,660
【裁判日期】    991213
【裁判案由】    違反毒品危害防制條例
【裁判全文】
臺灣雲林地方法院刑事判決               99年度易字第660號
公  訴  人  臺灣雲林地方法院檢察署檢察官
被      告  林賜川
上列被告因違反毒品危害防制條例案件，經檢察官提起公訴（99
年度毒偵字第1148號），本院判決如下：
    主    文
林賜川施用第二級毒品，累犯，處有期徒刑柒月。扣案之吸食器
壹組，沒收。
    犯罪事實
一、林賜川前：(一)因施用毒品案件，經裁定送觀察、勒戒，認無
    繼續施用毒品之傾向，於民國87年6 月20日執行完畢釋放出
    所；再因施用毒品案件，經裁定送觀察、勒戒，認無繼續施
    用毒品之傾向，於87年11月27日執行完畢釋放出所；復因施
    用毒品案件，經裁定送強制戒治，於92年6 月17日停止其處
    分出所，嗣經臺灣嘉義地方法院檢察署檢察官聲請簡易判決
    處刑，經臺灣嘉義地方法院以92年度簡字第10號判決判處有
    期徒刑4 月確定。(二)因竊盜案件，經本院以95年度易字第42
    5 號判決判處有期徒刑10月確定。(三)因違反毒品危害防制條
    例案件，經臺灣南投地方法院以95年度投刑簡字第622 號判
    決判處有期徒刑6 月確定。(四)上開(二)、(三)2 罪嗣均經本院以
    96年度聲減字第719 號裁定減刑並定應執行刑為有期徒刑7
    月確定。(五)因竊盜案件，經本院以96年度易字第238 號判決
    判處有期徒刑1 年6 月，並經提起上訴後撤回上訴而確定，
    嗣經本院以96年度聲減字第1795號裁定減為有期徒刑9 月確
    定。(六)因違反毒品危害防制條例案件，經本院以96年度虎簡
    字第452 號判決判處有期徒刑2 月又15日確定。(七)因竊盜案
    件，經本院以97年度易字第139 號判決判處有期徒刑9 月確
    定。(八)上開(五)、(六)、(七)3 罪減刑後之刑，並經同院以97年度
    聲字第465 號裁定定其應執行之刑為有期徒刑1 年6 月確定
    ；嗣與前開(一)、(二)2 罪接續執行，而於98年1 月16日因縮短
    刑期假釋出獄，所餘刑期付保護管束，嗣於98年3 月30日保
    護管束期滿，未經撤銷假釋，所餘刑期以已執行完畢論。詎
    其仍不知悛悔，復基於施用第二級毒品甲基安非他命（下稱
    甲基安非他命）之犯意，於99年7 月13日中午12時許，在南
    投縣信義山區某處之工寮內，以將甲基安非他命置入玻璃瓶
    內燒烤吸食煙霧方式，施用甲基安非他命1 次。嗣於翌日（
    即7 月14日）凌晨2 時14分許，在南投縣水里鄉頂崁村頂崁
    巷60之11號高速汽車旅館605 號房，因竊盜通緝為警緝獲，
    經其同意搜索，在上揭房間內扣得其所有供作施用甲基安非
    他命之吸食器1 組，並經同意採集尿液送驗，結果呈安非他
    命、甲基安非他命陽性反應，始悉上情。
二、案經南投縣政府警察局集集分局報告臺灣南投地方法院檢察
    署呈請臺灣高等法院檢察署核轉臺灣雲林地方法院檢察署檢
    察官偵查起訴。
    理    由
一、被告林賜川所犯係死刑、無期徒刑、最輕本刑為3 年以上有
    期徒刑以外之罪，其於準備程序就前揭被訴事實為有罪之陳
    述，經受命法官告知簡式審判程序之旨，並聽取其與公訴人
    之意見後，本院合議庭認無不得或不宜改依簡式審判程序進
    行之情事，依刑事訴訟法第273 條之1 第1 項、第284 條之
    1 規定，裁定由受命法官獨任進行簡式審判程序。
二、上揭犯罪事實，業據被告於偵審中均坦承不諱，而其於99年
    7 月14日因竊盜案，為警在南投縣水里鄉頂崁村頂崁巷60之
    11號高速汽車旅館605 號房通緝到案，經其同意採集尿液送
    驗，並經送往詮昕科技股份有限公司以氣相層析質譜儀GC/M
    S 檢驗結果，確呈毒品安非他命、甲基安非他命陽性反應，
    此有詮昕科技股份有限公司濫用藥物尿液檢驗報告、勘察採
    證同意書、南投縣政府警察局集集分局委託檢驗尿液代號與
    真實姓名對照表各1 份在卷可憑（見警卷第11頁；臺灣南投
    地方法院99年度偵字第663 號卷第31頁）；復有經被告同意
    搜索，所扣得之吸食器1 組附卷足參，此有搜索同意書、搜
    索扣押筆錄、扣押物品目錄表及刑案現場照片各1 紙可資佐
    證（見警卷第6 至10頁、第13頁），足認被告前開自白與事
    證相符，應堪採信。再按毒品危害防制條例於92年7 月9 日
    修正公布，自93年1 月9 日施行，其中第20條將施用毒品之
    刑事處遇程序，區分為「初犯」及「5 年內再犯」、「5 年
    後再犯」。而依修正後之規定，僅限於「初犯」及「5 年後
    再犯」2 種情形，始應先經觀察、勒戒或強制戒治程序。倘
    被告於5 年內已再犯，經依法追訴處罰，縱其第3 次（或第
    3 次以上）再度施用毒品之時間，在初犯經觀察、勒戒或強
    制戒治執行完畢釋放5 年以後，已不合於「5 年後再犯」之
    規定，且因已於「5 年內再犯」，顯見其再犯率甚高，原實
    施觀察、勒戒或強制戒治，已無法收其實效，即應依該條例
    第10條處罰（最高法院95年度第7 次刑事庭會議決議參照）
    。經查，被告有犯罪事實欄所載施用毒品案件，經2 次觀察
    、勒戒及1 次強制戒治紀錄，並於強制戒治執行完畢後，5
    年內再次施用毒品之情形，是本案被告再度施用毒品之時間
    ，雖在前次強制戒治執行完畢釋放5 年之後，惟其既於毒品
    危害防制條例修正前，初犯施用毒品罪，又於5 年內再犯，
    經依修正前毒品危害防制條例規定追訴處罰並同時施以強制
    戒治，自與單純「5 年後再犯」之情形有別，而不合於「5
    年後再犯」之規定，且因已於「5 年內再犯」，顯見其再犯
    率甚高，原實施觀察、勒戒或強制戒治，已無法收其實效，
    應逕予論罪科刑。本案事證明確，被告犯行堪以認定，應依
    法論科。
三、查甲基安非他命係屬毒品危害防制條例第2 條第2 項第2 款
    所稱之第二級毒品。核被告所為，係犯毒品危害防制條例第
    10條第2 項之施用第二級毒品罪。被告因施用甲基安非他命
    而持有甲基安非他命之低度行為，應為施用之高度行為所吸
    收，不另論罪。再被告有犯罪事實欄所載徒刑執行完畢之前
    科紀錄，此有卷附臺灣高等法院被告前案紀錄表可按，其於
    受徒刑之執行完畢後，5 年以內故意再犯本案有期徒刑以上
    之罪，為累犯，應依刑法第47條第1 項規定加重其刑。爰審
    酌被告前有如犯罪事實欄所載之毒品、竊盜前科，此有前揭
    被告前案紀錄表在卷可參，素行尚可，且無視毒品對於自身
    健康之戕害及國家對杜絕毒品犯罪之禁令，不思悔改，徹底
    袪除施用毒品之惡習，殊不可取，然考量被告施用毒品之犯
    行，本質上乃屬戕害自己身心健康之行為，尚未有嚴重破壞
    社會秩序或侵害他人權益之情形，且犯後坦承犯行，態度良
    好，暨其自陳入監服刑前在山上擔任搭建工寮之鐵工工作，
    每月收入新臺幣3 、4 萬元，學歷為國中畢業等一切情狀，
    量處如主文所示之刑。
四、扣案之吸食器1 組，係被告所有供其施用甲基安非他命所用
    之物，業據被告於本院審理時供承在卷，應依刑法第38條第
    1 項第2 款宣告沒收。
據上論斷，依刑事訴訟法第273 條之1 第1 項、第299 條第1 項
前段，毒品危害防制條例第10條第2 項，刑法第11條前段、第47
條第1 項、第38條第1 項第2 款，判決如主文。
中    華    民    國    99    年    12    月    13    日
                  刑事第三庭    法  官  陳雅琪
以上正本證明與原本無異。
如不服本判決應於收受判決後10日內向本院提出上訴書狀，並應
敘述具體理由；其未敘述上訴理由者，應於上訴期間屆滿後20日
內向本院補提理由書（均須按他造當事人之人數附繕本）。「切
勿逕送上級法院」。
                                書記官  顏錦清
中    華    民    國    99    年    12    月    13    日
附錄法條：毒品危害防制條例第10條
施用第一級毒品者，處 6 月以上 5 年以下有期徒刑。
施用第二級毒品者，處 3 年以下有期徒刑。

司法院資訊處製作；財團法人民間司法改革基金會備份。
